---
title: "Estimación Áreas Pequeñas por Municipios - Puntaje Matemáticas PRESABER"
output: html_document
---

##### Realizado por:

- **Nestor Jardany Serrano Rojas**, [GitHub](https://github.com/jardanys/SmallAreaEstimation_1)

```{r setup, include=FALSE}
knitr::opts_chunk$set(message = FALSE, warning = FALSE)
info.date<-format(Sys.time(), "%Y-%m")
fileConn<-file("footer2.html")
msj<-paste("<p>", info.date, "Realizado por: Nestor Jardany Serrano Rojas</p>")
writeLines(c(msj,"<p>Copyright &copy; All rights reserved.</p>"),fileConn)
close(fileConn)
```

```{r libraries, include=FALSE}
library(survey)
library(sae)
library(TeachingSampling)
library(dplyr)
library(nlme)
library(kableExtra)
library(knitr)
options(survey.lonely.psu="adjust")
load(".Rdata")
```

<br>

## INTRODUCCIÓN

El presente documento tiene como objetivo realizar la mejor estimación por áreas pequeñas para el Puntaje de Matemáticas por municipios (Dominio) utilizando el estimador [Battese-Harter-Fuller]() (BHF). Se tiene en cuenta cuatro tipos de variables auxiliares para el modelo:

- x1: Una materia que no sea Matemáticas. (Lectura, Sociales, Ciencias o Ingles)
- x2: Estrato Energia.
- x3: Una variable del Colegio. (Calendario, Naturaleza, Jornada, Evaluados)
- x4: Otra Variable. (Genero, Personas en Hogar, Habitaciones, Pisos, Internet, Computador, Auto, Desempeño Ingles)

Para esto se utilizó una muestra realizada en el archivo [DiseñoMuestral.R](), es una muestra en tres etapas con un marco muestral descrito en el siguiente [Diagrama]().  

Se realizaron [128]() modelos, la combinación de las cuatro variables con sus posibles candidatas. Se muestra la estimación de BHF para los valores observados y para los no observados se utilizan los betas para los dominios que no salieron en la muestra. La muestra tiene 28 municipios y se estiman los 1070 municipios restantes. Para determinar el mejor modelo se escoge el de menor media de los coeficientes de variación y la menor desviación estándar. 

Los resultados muestran un modelo con las variables de ciencias naturales, estrato, naturaleza y desempeño en ingles. Con una media del coeficiente de variación de todos los municipios de 1.10 y una desviación estándar de 0.09.

<br>

## 1. Población y Muestra

La población es de 535.254 estudiantes de diferentes colegios y municipios de Colombia. La muestra tiene 5.556 estudiantes de 28 municipios. 

```{r Muestra, include=TRUE}
est <- readRDS("estudiantes.rds")
muestra3etapas <- readRDS("muestra3etapas.rds")
```

<br>

## 2. Transformación y preparación de datos

Para realizar la estimación los nulos de la población en las variables categoricas se imputan a la modal y en las númericas a la media. Luego para las categoricas se crean variables dummies y se agrupa por municipio, el promedio de todas las variables y se obtienen los tamaños. También se fija una semilla en "12345".

```{r tamanos, include=TRUE}
set.seed(12345)
Tamanos <- Infoaux[,c("CODIGOMUNICIPIO", "N_d")]
kable(head(Tamanos), "html") %>%
  kable_styling("striped", full_width = F, position = "center") %>%
  add_footnote(c("Primeros 5 registros"), notation = "number")
```
<br>

## 3. Estimación Battese-Harter-Fuller (BHF)

Para realizar la estimación se programo una función llamada [BHF_Function]() con parámetos x1, x3 y x4 (la variable x2 es estrato energia); en el archivo [example_cod.R]() se encuentra el desarrollo de la función. luego se itera todas las posibles combinaciones de  las opciones de cada vairable.

```{r HBF, eval=FALSE, include=TRUE}
i <- 1
for (x1 in X1){
  for (x3 in X3){
    for (x4 in X4){
      BHF_mean_cve <- BHF_Function(x1, x3, x4)
      table_cves[i,] <- BHF_mean_cve
      i <- i + 1
    }
  }
}
```
<br>

## 4. Resultados

Luego de realizar todos los posibles modelos [128]() en total, se creo una tabla con los resultados, la media de todos los municipios y las variables utilizadas. A continuación se muestran los primeros 15 registros.

```{r HBF_table, echo=FALSE}
kable(head(table_cves, 15), "html") %>%
  kable_styling("striped", full_width = F, position = "center") %>%
  add_footnote(c("Primeros 15 registros"), notation = "number")
```

Las medias de los coeficientes de variación tienen la siguiente distribución

```{r HBF_table_1, echo=FALSE}
summary(as.numeric(table_cves$Mean_cves))
hist(as.numeric(table_cves$Mean_cves), xlab = "mean cve's", ylab = "Frecuencia", main = "Histograma de la media de los cve")
plot(table_cves$Mean_cves, xlab = "Modele", ylab = "cve mean", main = "cve mean vs modelo")
```

El modelo con menor media de coeficiente de variación y menor desviación estándar es:

```{r HBF_table_2, echo=FALSE}
kable(table_cves[80,], "html") %>%
  kable_styling("striped", full_width = F, position = "center") %>%
  add_footnote(c("Mejor Modelo"), notation = "number")
```
<br>

## 5. Conclusiones

El modelo que mejor describe el puntaje de matemáticas por medio de estimación HBF tiene las siguientes variables auxiliares:

- Puntaje de ciencias naturales.
- Estrato vivienda en energia.
- Naturaleza del colegio (Oficial y No Oficial)
- Desempeño en ingles (A-, A1, A2, B1, B+)

La media de los coeficientes de variación de todos los municipios es [1.10]() y la desviación estándar de esta es [0.09](), lo que permite obtener unos resultados muy confiables para estimar el puntaje de matemáticas en todos los municipios.

